【裁判字號】    96,訴,977
【裁判日期】    970722
【裁判案由】    貪污治罪條例
【裁判全文】
臺灣彰化地方法院刑事判決               96年度訴字第977號
公  訴  人  臺灣彰化地方法院檢察署檢察官
被      告  癸○○
                      2樓
            丙○○
            甲○○
            乙○○
上  一  人
選任辯護人  張崇哲律師
            楊佳勳律師
            林志銘律師
被      告  己○○
上列被告等因違反貪污治罪條例等案件，經檢察官提起公訴（九
十六年度偵字第四七○九、四九五一號），本院依簡式審判程序
判決如下：
    主  文
癸○○、丙○○共同意圖營利，聚眾賭博，各處有期徒刑陸月，
均減為有期徒刑月，如易科罰金，均以新臺幣壹仟元折算壹日
，扣案如附表編號一至二五所示之物均沒收。
甲○○共同意圖營利，聚眾賭博，處有期徒刑陸月，減為有期徒
刑月，如易科罰金，以新臺幣壹仟元折算壹日，扣案如附表編
號二六、二七所示之物均沒收。
乙○○共同意圖營利，聚眾賭博，處有期徒刑拾月，減為有期徒
刑伍月，如易科罰金，以新臺幣壹仟元折算壹日。
己○○在公眾得出入之場所賭博財物，處罰金新臺幣貳萬元，減
為罰金新臺幣壹萬元，如易服勞役，以新臺幣壹仟元折算壹日。
    事  實
一、寅○○、辛○○（均已審結）領有彰化縣政府核發之營利事
    業登記證、電子遊戲場營業級別證，自民國九十四年十二月
    起，在彰化縣二林鎮○○路八七號，合資開設熱帶魚電子遊
    戲場，由寅○○擔任負責人；另因寅○○於開設之初，個人
    資金不足，向子○○（業已審結）借款新臺幣（下同）五十
    萬元，嗣於九十五年年中，子○○因參與職棒簽賭，積欠鉅
    額賭債，多次向寅○○催討上開借款，寅○○乃於九十五年
    七、八月間，向子○○提議，以上開借款充作熱帶魚電子遊
    戲場股份，由子○○持有該電子遊戲場百分之四十五之股份
    ，經子○○應允後，寅○○即按月將該電子遊戲場之營利，
    按上開比例分配與子○○；復自九十四年十二月起，以月薪
    五萬元之代價，僱用丑○○（業已審結）擔任店長，負責店
    內機臺更新、汰換、維修、會計等事務，並向寅○○報告每
    日營收；自九十五年六月起，以月薪二萬六千元之代價，僱
    用癸○○擔任主任，後升任副理，與丑○○輪流值班，並負
    責抄寫所擺設賭博機臺內之機械碼錶數值，將值班時之營運
    情形交接與丑○○；自九十四年十二月起，以月薪一萬八千
    元至二萬元之代價，僱用丙○○擔任助理，後升任主任，另
    僱用真實姓名年籍均不詳、分別自稱「馬利榮」、「林妙珊
    」、綽號「慧琳」之成年女子擔任開分員，均負責看管電子
    遊戲機、兌換代幣、開分、洗分、遞送飲料之工作。詎寅○○、辛○○、丑○○、丙○○自九十五年一月農曆春節前之
    某日起，癸○○自九十五年六月起，子○○自九十五年七、
    八月起，自稱「馬利榮」、「林妙珊」、綽號「慧琳」之成
    年女子，分別自九十五年某月起，共同基於意圖營利，供給
    賭博場所、聚眾賭博，以及在公眾得出入之場所賭博之單一
    犯意聯絡，在上開公眾得出入之熱帶魚電子遊戲場內，以如
    附表編號一至六所示之賭博性電子遊戲機二十九臺，與不特
    定之賭客賭博財物，藉以營利。其賭博方式為：賭客向丙○○等店員按照機臺種類、分別以現金一比一或一比五之比例
    兌換代幣後，再將代幣投入賭博性電子遊戲機內開分，賭客
    押分後與上開各式賭博性電子遊戲機對賭，如押中，即可贏
    得倍數不等之分數，如未押中，則所押分數歸零，以累積分
    數決定輸贏，累積分數經洗分後，可將所洗分數以一比一或
    一比五比例兌換現金，零分者則賭客所交付之賭資歸寅○○
    、辛○○、子○○所有。嗣經法務部調查局彰化縣調查站調
    查員持本院核發之搜索票，先於九十六年四月十一日上午九
    時五十分許，至熱帶魚電子遊戲場上址搜索而當場查獲，並
    扣得經營賭博性電子遊戲場所用如附表編號一至二四所示之
    物，復於同日上午十時二十分許，至子○○位在彰化縣溪湖
    鎮○○路○段一四八巷一號八樓之二前住所搜索，再扣得經
    營賭博性電子遊戲場所用如附表編號二五所示之物，而查悉
    上情。
二、戊○○（業已審結）基於意圖營利，供給賭博場所、聚眾賭
    博，以及在公眾得出入之場所賭博之單一犯意，自九十五年
    二月起，在其位於彰化縣溪湖鎮○○路一一七號前居所內，
    經營職棒簽賭，另僱用具有犯意聯絡之丁○○（另行審理）
    、甲○○，由丁○○負責接聽賭客之簽賭電話及向賭客收取
    簽賭金，甲○○則擔任戊○○之司機及向賭客收取簽賭金。
    其經營方式，係由戊○○先匯款至具有犯意聯絡、架設職棒
    簽賭網站之真實姓名年籍不詳之成年人所指定之國外帳戶後
    ，該成年人即提供職棒簽賭網站之帳號、密碼，供戊○○在
    匯款金額內下注簽賭，戊○○再將該帳號、密碼提供給不特
    定之賭客，由賭客自行利用所取得之帳號、密碼，以網際網
    路連線進入該賭博網站之虛擬賭博場所下注簽賭，或由不特
    定之賭客撥打電話給戊○○，告知欲簽賭之金額、對象後，
    再由戊○○、丁○○以網際網路連線進入該賭博網站之虛擬
    賭博場所下注簽賭，而聚集不特定之賭客與上開真實姓名年
    籍不詳之成年人對賭。其賭博方式，則係以美國職業棒球或
    中華職業棒球當天有比賽之隊伍為簽賭對象，依比賽結果對
    照該賭博網站所開出之讓分標準決定輸贏，如賭客下注一萬
    元賭金，簽中者可獲取九千八百五十元之賭金，如未簽中，
    則賭金全歸上開真實姓名年籍之成年人所有，而戊○○則由
    賭客所簽注賭金中，抽取百分之一點五之佣金牟利。嗣經法
    務部調查局彰化縣調查站調查員持本院核發之搜索票，於九
    十六年四月十一日上午十一時五分許，至其上開前居所搜索
    而當場查獲，並扣得供經營職棒簽賭所用如附表編號二六、
    二七所示之物。
三、乙○○基於意圖營利，供給賭博場所、聚眾賭博，以及在公
    眾得出入之場所賭博之單一犯意，自九十五年三月起，在其
    位於彰化縣溪湖鎮○○里○○○街三號住處，經營職棒簽賭
    ，另自九十五年六月起，邀同具有犯意聯絡之庚○○（業已
    審結），在庚○○位於彰化縣埤頭鄉鄉○○村五七號前
    住所，共同經營職棒簽賭，至九十五年十一月間，因經營不
    善而終止。其賭博方式，係以美國職業棒球或中華職業棒球
    當天有比賽之隊伍為簽賭對象，依比賽結果對照賭博網站所
    開出之讓分標準決定輸贏，由不特定之賭客撥打電話給庚○○、乙○○，告知欲簽賭之金額、對象，如賭客下注一萬元
    賭金，簽中者可獲取九千八百五十元之賭金，如未簽中，則
    賭金全歸庚○○、乙○○所有。
四、己○○基於在公眾得出入之場所賭博財物之單一犯意，自九
    十五年十月起至九十六年四月十一日熱帶魚電子遊戲場為警
    查獲前之某日止，先後前往熱帶魚電子遊戲場上址，以如事
    實欄一所示之賭博方式，與寅○○、辛○○、子○○對賭多
    次。
五、案經法務部調查局彰化縣調查站移送臺灣彰化地方法院檢察
    署檢察官偵查起訴。
    理  由
一、按除被告所犯為死刑、無期徒刑、最輕本刑為三年以上有期
    徒刑之罪或高等法院管轄第一審案件者外，於刑事訴訟法第
    二百七十三條第一項程序進行中，被告先就被訴事實為有罪
    之陳述時，審判長得告知被告簡式審判程序之旨，並聽取當
    事人、代理人、辯護人及輔佐人之意見後，裁定進行簡式審
    判程序；除簡式審判程序、簡易程序及第三百七十六條第一
    款、第二款所列之罪之案件外，第一審應行合議審判；刑事
    訴訟法第二百七十三條之一第一項、第二百八十四條之一分
    別定有明文。本件被告癸○○、丙○○、甲○○、乙○○、
    己○○所犯係死刑、無期徒刑、最輕本刑為三年以上有期徒
    刑或高等法院管轄第一審案件以外之罪，且於本院行準備程
    序時就被訴事實為有罪之陳述，經受命法官告知簡式審判程
    序之旨，並聽取公訴人、被告、辯護人之意見後，本院合議
    庭認無不得或不宜改依簡式審判程序進行之處，經評議結果
    ，裁定改由受命法官獨任行簡式審判程序，合先敘明。
二、關於事實欄一所示之意圖營利供給賭博場所、意圖營利聚眾
    賭博、在公眾得出入之場所賭博財物部分：
    事實欄一所示之事實，業經被告癸○○、丙○○於調查員詢
    問、偵訊、本院準備程序及審理時，均坦承不諱，核與證人
    即共同被告寅○○於調查員詢問、偵訊、本院審理時，證人
    即共同被告辛○○、己○○於偵訊時，證人即共同被告丑○○於調查員詢問、偵訊時，證述之情節相符，並有通訊監察
    譯文一份在卷可稽，以及如附表編號一至二五所示之物扣案
    為憑，足徵被告癸○○、丙○○之自白確與事實相符。被告
    癸○○、丙○○如事實欄一所示之意圖營利供給賭博場所、
    意圖營利聚眾賭博、在公眾得出入之場所賭博財物之犯行，
    均堪認定。
三、關於事實欄二所示之意圖營利供給賭博場所、意圖營利聚眾
    賭博、在公眾得出入之場所賭博財物部分：
    事實欄二所示之事實，業經被告甲○○於調查員詢問、偵訊
    、本院準備程序及審理時，坦承不諱，核與證人即共同被告
    戊○○、子○○於偵訊時，證人即共同被告丁○○、壬○○
    於調查員詢問、偵訊時，證述之情節相符，並有通訊監察譯
    文一份在卷可稽，以及如附表編號二六、二七所示之物扣案
    為憑，足徵被告甲○○之自白確與事實相符。本件事證明確
    ，被告甲○○意圖營利供給賭博場所、意圖營利聚眾賭博、
    在公眾得出入之場所賭博財物之犯行，應堪認定。
四、關於事實欄三所示之意圖營利供給賭博場所、意圖營利聚眾
    賭博、在公眾得出入之場所賭博財物部分：
    事實欄三所示之事實，業經被告乙○○於調查員詢問、偵訊
    、本院準備程序及審理時，坦承不諱，核與證人即子○○於
    偵訊時，證人即共同被告庚○○、壬○○於調查員詢問、偵
    訊時，證述之情節相符，並有通訊監察譯文一份在卷可稽，
    足徵被告乙○○之自白確與事實相符。本件事證明確，被告
    乙○○意圖營利供給賭博場所、意圖營利聚眾賭博、在公眾
    得出入之場所賭博財物之犯行，應堪認定。
五、關於事實欄四所示之在公眾得出入之場所賭博財物部分：
    事實欄四所示之事實，迭經被告己○○於調查員詢問、偵訊
    、本院準備程序及審理時，坦承不諱，核與證人即共同被告
    丑○○、癸○○、丙○○於調查員詢問、偵訊時，證人即共
    同被告寅○○於調查員詢問、偵訊、本院審理時，證人即共
    同被告辛○○於偵訊時，證述之情節相符，並有通訊監察譯
    文一份在卷可稽，以及如附表編號一至二五所示之物扣案為
    憑，足徵被告己○○之自白確與事實相符。被告己○○在公
    眾得出入之場所賭博財物之犯行，應堪認定。
六、論罪科刑理由：
  (一)關於事實欄一部分：
    按意思之聯絡並不限於事前有所謀議，即僅於行為當時有共
    同犯意之聯絡者，亦屬之，且其表示之方法，亦不以明示通
    謀為必要，即相互間有默示之合致，亦無不可（最高法院七
    三年臺上字第二三六四號判例意旨參照）。又按刑法第二百
    六十八條之意圖營利，只須主觀上有圖得利益之意思為已足
    ，不以實際上取得利益為要件。又電子遊戲機之程式如於設
    計之初即已隱含該遊戲機具有較高獲勝機率，已非純粹射倖
    性，此從經營者必須花費鉅資購買或租用遊戲機臺，聘雇員
    工兌換現金，並提供場所擺放而仍能獲利即明，是該等提供
    賭博場所以擺設電子遊戲機聚眾賭博之行為，亦同時具有營
    利之意圖（臺灣高等法院暨所屬法院九十六年法律座談會刑
    事類提案第十二號研討結果參照）。本件共同被告寅○○、
    子○○、辛○○所經營之熱帶魚電子遊戲場，所佔場地非小
    ，其等固取得彰化縣政府營利事業登記證、彰化縣政府電子
    遊戲場業級別證，但主觀上已有營利之意思，加以所擺設賭
    博機具高達二十九臺，又分別以月薪五萬元僱用共同被告丑
    ○○擔任店長，以月薪二萬六千元僱用被告癸○○擔任主任
    、副理，以月薪一萬八千元至二萬元僱用被告丙○○擔任助
    理、主任，以不詳薪資僱用真實姓名年籍均不詳、分別自稱
    「馬利榮」、「林妙珊」、綽號「慧琳」之成年女子，自其
    土地、行政、人事、設備等花費成本觀之，倘若擺設之賭博
    電動機具無利可圖，或因射倖性具不確定性，共同被告寅○○、子○○、辛○○豈願冒賠錢風險，耗費如此大量成本？
    況有帳冊等證物扣案可憑，足見其規模不小，顯非單純僅與
    賭客對賭，其等確有營利之意圖甚明。是核被告癸○○、丙○○所為，均係犯刑法第二百六十八條前段之意圖營利供給
    賭博場所罪、同條後段之意圖營利聚眾賭博罪、同法第二百
    六十六條第一項前段之在公眾得出入之場所賭博財物罪。被
    告癸○○、丙○○與共同被告寅○○、子○○、辛○○、丑
    ○○，以及自稱「馬利榮」、「林妙珊」、綽號「慧琳」之
    成年女子，就上開犯行，具有犯意聯絡及行為分擔，為共同
    正犯。又按刑事法若干犯罪行為態樣，本質上原具有反覆、
    延續實行之特徵，立法時既予特別歸類，定為犯罪構成要件
    之行為要素，則行為人基於概括之犯意，在密切接近之一定
    時、地持續實行之複次行為，倘依社會通念，於客觀上認為
    符合一個反覆、延續性之行為觀念者，於刑法評價上，即應
    僅成立一罪，學理上所稱「集合犯」之職業性、營業性或收
    集性等具有重複特質之犯罪均屬之，例如經營、從事業務、
    收集、販賣、製造、散布等行為概念者是（最高法院九十五
    年度臺上字第一○七九號判決意旨參照）。是被告癸○○、
    丙○○於事實欄一所載期間，基於單一犯意，在密切接近之
    一定時、地持續實行賭博之複次行為，無非執行業務所當然
    ，於行為概念上，應認屬集合犯之包括一罪。又被告癸○○
    、丙○○以一行為同時觸犯在公眾得出入之場所賭博財物罪
    、意圖營利供給賭博場所罪、聚眾賭博罪等三罪名，為想像
    競合犯，均依刑法第五十五條規定，各應從一情節較重之意
    圖營利聚眾賭博罪處斷。爰審酌被告癸○○、丙○○僅係受
    僱而分別擔任熱帶魚電子遊戲場之副理、主任，領取固定薪
    資，參與程度、獲利金額，較諸共同被告子○○、寅○○、
    辛○○、丑○○尚屬輕微，另考量其等犯罪之動機、參與期
    間、生活狀況、品行、智識程度，暨犯罪後均坦承犯行，態
    度尚屬良好等一切情狀，分別量處如主文所示之刑。
  (二)關於事實欄二、三部分：
    按電腦網路係可供不特定人得以共見共聞之公共資訊傳輸園
    地，雖其為虛擬空間，但仍須電腦主機等物理上之場所、設
    備方能達其傳輸之功能，在性質上絕非純屬思想之概念空間
    ，亦非物理上絕對不存在之事物，而係已符合在公眾得出入
    場所賭博之犯罪構成要件。而按刑法第二百六十八條規定之
    「聚眾賭博」，係指聚集不特定人參與賭博之行為，且縱未
    於現實上同時糾集多數人於同一處所，而係聚集眾人之財物
    進行賭博者，例如組頭以電話之方式，供人簽賭之行為，亦
    屬之。因此，共同被告戊○○基於營利之意圖，經營賭博性
    網站供不特定人簽賭之行為，雖採由賭客個別上網簽賭之方
    式，主持職棒賭博，然待各賭客簽賭完畢，化零為整，仍可
    達成聚集不特定多數人參與賭博之目的；被告乙○○基於營
    利之意圖，以電話之方式，供賭客簽賭之行為；均與刑法第
    二百六十八條之意圖營利供給賭博場所罪及聚眾賭博罪之構
    成要件相當。是核被告甲○○、乙○○所為，均係犯刑法第
    二百六十八條前段之意圖營利供給賭博場所罪、同條後段之
    意圖營利聚眾賭博罪、同法第二百六十六條第一項前段之在
    公眾得出入之場所賭博財物罪。被告甲○○與共同被告戊○○、丁○○，以及架設職棒簽賭網站之真實姓名年籍不詳之
    成年人間，被告乙○○與共同被告庚○○間，就上開犯行，
    分別具有犯意聯絡及行為分擔，各為共同正犯。又按刑事法
    若干犯罪行為態樣，本質上原具有反覆、延續實行之特徵，
    立法時既予特別歸類，定為犯罪構成要件之行為要素，則行
    為人基於概括之犯意，在密切接近之一定時、地持續實行之
    複次行為，倘依社會通念，於客觀上認為符合一個反覆、延
    續性之行為觀念者，於刑法評價上，即應僅成立一罪，學理
    上所稱「集合犯」之職業性、營業性或收集性等具有重複特
    質之犯罪均屬之，例如經營、從事業務、收集、販賣、製造
    、散布等行為概念者是（最高法院九十五年度臺上字第一○
    七九號判決意旨參照）。是被告甲○○於事實欄二所載期間
    ，被告乙○○於事實欄三所載期間，分別基於單一犯意，在
    密切接近之一定時、地持續實行賭博之複次行為，無非執行
    業務所當然，於行為概念上，均應認屬集合犯之包括一罪。
    又被告甲○○、乙○○以一行為同時觸犯在公眾得出入之場
    所賭博財物罪、意圖營利供給賭博場所罪、聚眾賭博罪等三
    罪名，為想像競合犯，均依刑法第五十五條規定，各應從一
    情節較重之意圖營利聚眾賭博罪處斷。爰審酌被告甲○○、
    乙○○經營職棒簽賭，供人簽賭財物，助長社會僥倖心理，
    影響正常之社會經濟活動，然被告甲○○僅係受僱於共同被
    告戊○○擔任司機，並向賭客收取簽賭金，參與程度、獲利
    金額，較諸共同被告戊○○尚屬輕微，及其等犯罪之動機、
    目的、手段、參與期間長短、經營規模大小、所獲利益多寡
    ，暨犯罪後均坦承犯行，態度尚屬良好等一切情狀，分別量
    處如主文所示之刑。
  (三)關於事實欄四部分：
    核被告己○○所為，係犯刑法第二百六十六條第一項前段之
    在公眾得出入之場所賭博財物罪。又刑事法若干犯罪行為態
    樣，本質上原具有反覆、延續實行之特徵，立法時既予特別
    歸類，定為犯罪構成要件之行為要素，則行為人基於概括之
    犯意，在密切接近之一定時、地持續實行之複次行為，倘依
    社會通念，於客觀上認為符合一個反覆、延續性之行為觀念
    者，於刑法評價上，即應僅成立一罪。學理上所稱「集合犯
    」之職業性、營業性或收集性等具有重複特質之犯罪均屬之
    ，例如經營、從事業務、收集、販賣、製造、散布等行為概
    念者是（最高法院九十五年度臺上字第一○七九號判決意旨
    參照）。被告己○○先後多次賭博之犯行，均係基於單一之
    決意，在密切接近之一定時、地，持續實行賭博之複次行為
    ，依社會客觀通念，堪認符合一個反覆、延續性之行為觀念
    ，在刑法評價上，應僅成立集合犯之包括一罪。爰審酌被告
    己○○犯罪之動機、目的、手段、生活狀況、智識程度、犯
    罪期間長短，暨犯罪後坦承犯行，態度尚屬良好等一切情狀
    ，量處如主文所示之刑。
  (四)減刑及易刑處分：
    又中華民國九十六年罪犯減刑條例業於九十六年七月四日公
    布，並於同月十六日施行，依該條例第二條規定，犯罪在九
    十六年四月二十四日以前者，除本條例另有規定外，應予以
    減刑。本件被告癸○○、丙○○、甲○○、乙○○、己○○
    犯如事實欄一至四所示各罪之犯罪時間均在九十六年四月二
    十四日以前，且其等所犯刑法第二百六十六條第一項前段之
    在公眾得出入之場所賭博財物罪、同法第二百六十八條前段
    之意圖營利供給賭博場所罪、同條後段之意圖營利聚眾賭博
    罪，均非屬該條例第三條所列舉不予減刑之罪，爰依中華民
    國九十六年罪犯減刑條例第二條第一項第三款、第七條、第
    九條規定，各減其宣告刑二分之一，並就被告癸○○、丙○○、甲○○、乙○○部分，分別諭知易科罰金之折算標準；
    另就被告己○○部分，諭知易服勞役之折算標準。
  (五)沒收：
  1.關於事實欄一部分：
    扣案如附表編號一至六所示之賭博性電子遊戲機合計二十九
    臺（各含ＩＣ板一塊），均係當場賭博之器具，如附表編號
    十九所示之現金，為兌換籌碼處之財物，均應依刑法第二百
    六十六條第二項規定，宣告沒收。另扣案如附表編號七至十
    八、二○至二五所示之物，均係共同被告寅○○、辛○○、
    子○○所有，且為熱帶魚電子遊戲場內使用、供賭博犯罪所
    用之物，爰依刑法第三十八條第一項第二款規定，宣告沒收
    。
  2.關於事實欄二部分：
    扣案如附表編號二六、二七所示之物，均係共同被告戊○○
    所有，供其經營職棒簽賭所用之物，爰依刑法第三十八條第
    一項第二款規定，宣告沒收。
據上論斷，應依刑事訴訟法第二百七十三條之一第一項、第二百
九十九條第一項前段，刑法第二十八條、第二百六十六條第一項
前段、第二項、第二百六十八條、第五十五條、第四十一條第一
項前段、第四十二條第三項、第三十八條第一項第二款，刑法施
行法第一條之一，中華民國九十六年罪犯減刑條例第二條第一項
第三款、第七條、第九條，判決如主文。
本案經檢察官蔡曉崙到庭執行職務。
中    華    民    國    97    年    7     月    22    日
                        刑事第六庭    法  官  鄭舜元
以上正本證明與原本無異。
如不服本判決，應於判決送達後10日內，向本院提出上訴書狀，
上訴書狀應「敘述具體上訴理由」，並按他造當事人之人數附繕
本。「切勿逕送上級法院」。
中    華    民    國    97    年    7     月    22    日
                                      書記官  陳秀香
  附表：應沒收之扣案物品
┌──┬───────────────────────┬───────────┐
│編號│物品名稱及數量                                │所有人                │
├──┼───────────────────────┼───────────┤
│一  │賭博性電子遊戲機「超悟空」十四臺（均含ＩＣ板）│寅○○、辛○○、子○○│
├──┼───────────────────────┼───────────┤
│二  │賭博性電子遊戲機「超越巔峰」八臺（均含ＩＣ板）│寅○○、辛○○、子○○│
├──┼───────────────────────┼───────────┤
│三  │賭博性電子遊戲機「ＡＬＩＣＥ」三臺（均含ＩＣ板│寅○○、辛○○、子○○│
├──┼───────────────────────┼───────────┤
│四  │賭博性電子遊戲機「ＪＵＭＡＮＪＩ」一臺（含ＩＣ│寅○○、辛○○、子○○│
│    │板）                                          │                      │
├──┼───────────────────────┼───────────┤
│五  │賭博性電子遊戲機「ＳＴＯＮＥ  ＡＧＥ」二臺（均│寅○○、辛○○、子○○│
│    │含ＩＣ板）                                    │                      │
├──┼───────────────────────┼───────────┤
│六  │賭博性電子遊戲機「馬場大亨」一臺（含ＩＣ板）  │寅○○、辛○○、子○○│
├──┼───────────────────────┼───────────┤
│七  │監視器鏡頭六個                                │寅○○、辛○○、子○○│
├──┼───────────────────────┼───────────┤
│八  │寄分卡二十張                                  │寅○○、辛○○、子○○│
├──┼───────────────────────┼───────────┤
│九  │代幣二千個                                    │寅○○、辛○○、子○○│
├──┼───────────────────────┼───────────┤
│十  │會員名冊二冊                                  │寅○○、辛○○、子○○│
├──┼───────────────────────┼───────────┤
│十一│日記帳一冊                                    │寅○○、辛○○、子○○│
├──┼───────────────────────┼───────────┤
│十二│雜記本二冊                                    │寅○○、辛○○、子○○│
├──┼───────────────────────┼───────────┤
│十三│二○○七零用金簿一冊                          │寅○○、辛○○、子○○│
├──┼───────────────────────┼───────────┤
│十四│打卡片一冊                                    │寅○○、辛○○、子○○│
├──┼───────────────────────┼───────────┤
│十五│寄檯契約書資料一冊                            │寅○○、辛○○、子○○│
├──┼───────────────────────┼───────────┤
│十六│機臺營業資料一冊                              │寅○○、辛○○、子○○│
├──┼───────────────────────┼───────────┤
│十五│機臺簽收表及記錄表一冊                        │寅○○、辛○○、子○○│
├──┼───────────────────────┼───────────┤
│十六│營業日報表一冊                                │寅○○、辛○○、子○○│
├──┼───────────────────────┼───────────┤
│十七│臨時借款單等資料一冊                          │寅○○、辛○○、子○○│
├──┼───────────────────────┼───────────┤
│十八│贈分卷一冊                                    │寅○○、辛○○、子○○│
├──┼───────────────────────┼───────────┤
│十九│營業收入現金新臺幣四千七百元                  │寅○○、辛○○、子○○│
├──┼───────────────────────┼───────────┤
│二十│機臺登記資料十四冊                            │寅○○、辛○○、子○○│
├──┼───────────────────────┼───────────┤
│二一│服務人員工作須知一紙                          │寅○○、辛○○、子○○│
├──┼───────────────────────┼───────────┤
│二二│空白紙一冊                                    │寅○○、辛○○、子○○│
├──┼───────────────────────┼───────────┤
│二三│贈分卡及空白卡一袋                            │寅○○、辛○○、子○○│
├──┼───────────────────────┼───────────┤
│二四│監視器錄影主機一臺                            │寅○○、辛○○、子○○│
├──┼───────────────────────┼───────────┤
│二五│熱帶魚電子遊戲場收支表一份                    │寅○○、辛○○、子○○│
├──┼───────────────────────┼───────────┤
│二六│電腦主機二臺                                  │戊○○                │
├──┼───────────────────────┼───────────┤
│二七│手提電腦一臺                                  │戊○○                │
└──┴───────────────────────┴───────────┘
附錄：論罪科刑法條：
中華民國刑法第266條
在公共場所或公眾得出入之場所賭博財物者，處1千元以下罰金
。但以供人暫時娛樂之物為賭者，不在此限。
當場賭博之器具與在賭檯或兌換籌碼處之財物，不問屬於犯人與
否，沒收之。
中華民國刑法第268條
意圖營利，供給賭博場所或聚眾賭博者，處3年以下有期徒刑，
得併科3千元以下罰金。


司法院資訊處製作；財團法人民間司法改革基金會備份。
